【裁判字號】    98,訴,516
【裁判日期】    980721
【裁判案由】    偽證
【裁判全文】
臺灣嘉義地方法院刑事判決               98年度訴字第516號
公  訴  人  臺灣嘉義地方法院檢察署檢察官
被      告  甲○○
                    現於台灣雲林第二監獄執行中
被      告  乙○○
上  一  人
選任辯護人  劉興文律師
上列被告等因偽證案件，經檢察官提起公訴（98年度偵字第3726
號），被告於本院行準備程序時就被訴事實為有罪之陳述，經本
院合議庭裁定由受命法官改依簡式審判程序審理，判決如下：
    主  文
甲○○犯偽證罪，累犯，處有期徒刑肆月。
乙○○犯偽證罪，處有期徒刑月。
    犯  罪  事  實
一、甲○○前因槍砲彈藥刀械管制條例案件，經臺灣彰化法院以
    96年度斗簡字第139號判決判處有期徒刑4月確定，嗣經該院
    以97年度聲減字第164號裁定減為有期徒刑2月確定，並於民
    國96年6月15日易科罰金執行完畢。詎仍不知悔改，明知其
    曾於96年9月27日，以其所使用之0000000000、0000000000
    、0000000000號行動電話電話撥打張全銘（因違反槍砲彈藥
    刀械管制條例、毒品危害防制條例等案件，經本院97年度重
    訴字第1號判決判處應執行有期徒刑20年）持用之000000000
    0號手機，向張全銘購買新台幣（下同）1,000元之第二級毒
    品安非他命，雙方約妥交易地點在嘉義縣中埔鄉後庄某7-11
    商店，而此事實業據甲○○於臺灣嘉義地方法院檢察署96年
    12月18日偵訊時結證後證述明確。詎甲○○竟為迴護張全銘
    ，明知具結作證之證人，有依法據實陳述之義務，竟仍基於
    偽證之故意，於97年11月11日本院97年度重訴字第1號張全
    銘違反槍砲彈藥刀械管制條例等案件審理時出庭作證，對是
    否向張全銘購買毒品安非他命等於案情有重要關係之事項，
    供前具結證稱：「並未向張全銘購買過安非他命，僅與被告
    一起合資購買」等語，對於案情有重要關係之事項，為虛偽
    之陳述，足以影響張全銘涉嫌販賣安非他命犯行之裁判結果
    。
二、乙○○明知其曾於96年10月16日，多次以其所使用之000000
    0000、0000000000號行動電話電話向張全銘持用之00000000
    00號手機聯絡，每次皆以1,000元向張全銘購買之第二級毒
    品安非他命，雙方約妥交易地點在嘉義縣或嘉義市某處，而
    此事實業據乙○○於臺灣嘉義地方法院檢察署96年12月11日
    偵訊時結證後證述明確。詎乙○○竟為迴護張全銘，明知具
    結作證之證人，有依法據實陳述之義務，竟仍基於偽證之故
    意，於97年9月11日本院97年度重訴字第1號張全銘違反槍砲
    彈藥刀械管制條例等案件審理時出庭作證，對是否向張全銘
    購買毒品安非他命等於案情有重要關係之事項，供前具結而
    虛偽陳述證稱：「並未向張全銘購買過安非他命，監聽譯文
    的內容是與張全銘討論借錢的事情」等語，對於案情有重要
    關係之事項，為虛偽之陳述，足以影響張全銘涉嫌販賣安非
    他命犯行之裁判結果。
三、案經臺灣高等法院臺南分院檢察署函送臺灣嘉義地方法院檢
    察署檢察官偵查起訴。
    理  由
一、本件係經被告甲○○、乙○○於準備程序當庭表示認罪，而
    經本院裁定以簡式審判程序加以審理，則依據刑事訴訟法第
    273條之2、同法第159條第2項之規定，不適用傳聞法則有關
    限制證據能力之相關規定，合先敘明。
二、上揭偽證之犯罪事實，業據被告於本院審理中坦承不諱，並
    有被告甲○○96年12月18日及被告乙○○96年12月11日於臺
    灣嘉義地方法院檢察署96年偵字第9552號張全銘違反毒品危
    害防制條例等案件偵訊時所為證述之訊問筆錄及證人結文、
    被告甲○○97年11月11日及被告乙○○97年9月11日於本院
    97年度重訴字第1號張全銘違反槍砲彈藥刀械管制條例等案
    件審理時所為證述之審判筆錄及證人結文及本院97年度重訴
    字第1號刑事判決書各1份等在卷可參，綜上事證互核，足證
    被告自白確與事實相符。本案事證明確，被告2人上開偽證
    犯行，應堪認定。
三、核被告2人於本院97年度重訴字第1號案件審理時，以證人身
    分到庭應訊，而於執行審判職務之公署審判時，就該案被告
    張全銘是否涉嫌販賣安非他命等案情有重要關係之事項，供
    前具結，而為虛偽陳述，所為均係犯刑法第168條之偽證罪
    。又被告甲○○前因槍砲彈藥刀械管制條例案件，經臺灣彰
    化法院以96年度斗簡字第139號判決判處有期徒刑4月確定，
    嗣經該院以97年度聲減字第164號裁定減為有期徒刑2月確定
    ，並於96年6月15日易科罰金執行完畢，有臺灣高等法院被
    告全國前案紀錄表1份附卷可按，其於有期徒刑執行完畢5年
    內，故意再犯本案有期徒刑以上之罪，為累犯，應依刑法第
    47條第1項之規定，加重其刑。又被告2人於本院98年7月7日
    審理時，均自白前開偽證犯行，而張全銘所涉犯之前揭案件
    ，經本院判決後，上訴二審，目前正由臺灣高等法院臺南分
    院審理中（案號：98年上訴字第379號），尚未確定，有張
    全銘臺灣高等法院被告前案紀錄表及本院公務電話紀錄各1
    份存卷足參，是渠等2人所虛偽證述之張全銘涉嫌販賣毒品
    案件，尚未判決確定前即自白，應依刑法第172條之規定，
    減輕其刑，其中被告甲○○部分並依法先加後減之。爰審酌
    被告2人於法院審理，並告知相關拒絕證言權利、具結義務
    及偽證刑罰下，仍恣意虛偽證述意圖迴護該同案被告，嚴重
    影響國家司法權之正確行使，浪費司法資源，兼衡2人均稱
    係因唯恐張全銘騷擾渠等及家人，而出於不得已之動機，及
    於本院審理時自白偽證，坦承犯行之犯後態度，及智識程度
    等一切情狀，各量處如主文所示之刑。
據上論斷，應依刑事訴訟法第273條之1第1項、第299條第1項前
段，刑法第168條、第172條、第47條第1項，判決如主文。
本案經檢察官王輝興到庭執行職務。
中    華    民    國    98    年    7    月    21    日
                  刑事第五庭    法  官  啟夫
以上正本證明與原本無異。
如不服本判決應於收受判決後10日內向本院提出上訴書狀，並應
敘述具體理由；其未敘述上訴理由者，應於上訴期間屆滿後20日
內向本院補提理由書（均須按他造當事人之人數附繕本）「切勿
逕送上級法院」。告訴人或被害人如對於本判決不服者，應具備
理由請求檢察官上訴，其上訴期間之計算係以檢察官收受判決正
本之日期為準。
中    華    民    國    98    年    7    月    21    日
                                書記官  侯麗茹
附錄法條：
中華民國刑法第168條
（偽證罪）
於執行審判職務之公署審判時或於檢察官偵查時，證人、鑑定人
、通譯於案情有重要關係之事項，供前或供後具結，而為虛偽陳
述者，處7年以下有期徒刑。


司法院資訊處製作；財團法人民間司法改革基金會備份。
